# 很奇怪的合并储备

提问人：chenyiwei 时间：2018-07-05 04:21:14
1 、由于术语翻译的差异，此处的“共同控制下收購”是否应为同一控制下收购，且会计政策明确规定采用权益结合法处理？建议查阅其会计政策披露并核实该项交易的背景。 2 、收购少数股权作为权益易，不会有新增的商誉。此处是收购对价超出被收购的少数股权在合并报表层面的账面价值的差额。

回答人：chenyiwei
1 、由于术语翻译的差异，此处的“共同控制下收購”是否应为同一控制下收购，且会计政策明确规定采用权益结合法处理？建议查阅其会计政策披露并核实该项交易的背景。 2 、收购少数股权作为权益易，不会有新增的商誉。此处是收购对价超出被收购的少数股权在合并报表层面的账面价值的差额。

提问人：wufaxian 时间：2018-07-07 20:28:07
谢谢陈老师的指教。 如果A B两家独立公司。A公司已超过账面价值的价格收购B公司部分股权。超出账面价值的部分计做商誉。这很好理解。因为会计不能把超出部分看做费用。那样不是立刻承认自己是冤大头了么！
但是为什么在溢价收购子公司少数股东股权在合并报表层面就不能确认商誉呢？而且还反而将其看做股东权益的损失！之所以溢价收购。就是认为这部分股权超过了其账面价值。---------------------我们应该如何理解这么处理的合理性呢？

回答人：chenyiwei
清看一下权益性/交易的概念。合并报表层面，收购少数股权实际上相当于少数股东撤资，少数股东取得的撤资对价款与少数股权份额之间的差额是母公司股东和少数股东之间互相让渡利益的结果。